臺灣苗栗地方法院刑事判決
110年度交簡上字第19號
上  訴  人  
即  被  告  陳永晉


上列上訴人即被告因過失傷害案件，不服本院110年度苗交簡字
第279號第一審刑事簡易判決（聲請簡易判決處刑案號：109年度
偵字第7095號），提起上訴，本院管轄之第二審合議庭判決如下
：
    主  文
上訴駁回。
    犯罪事實及理由
一、按被告於第二審經合法傳喚，無正當之理由不到庭者，得不
    待其陳述，逕行判決，刑事訴訟法第371 條定有明文。次按
    對於簡易判決處刑不服而上訴者，得準用上開規定，此觀諸
    刑事訴訟法第455 條之1 第3 項之規定自明。是本案上訴人
    即被告陳永晉提起上訴既未敘明上訴理由，經本院合法傳喚
    ，無正當理由復未到庭，本院爰不待其陳述，而為一造辯論
    判決，合先敘明。
二、本案經本院管轄第二審之合議庭審理結果，認原審以被告陳
    永晉犯刑法第284 條前段之過失傷害罪，量處被告拘役20日
    ，如易科罰金，以新臺幣（下同）1,000 元折算1 日，其認
    事用法及量刑均無不當，應予維持，並引用第一審刑事簡易
    判決書及檢察官聲請簡易判決處刑書之記載（詳如附件）。
三、按刑之量定及緩刑之宣告，係實體法上賦予法院得為自由裁
    量之事項，倘其未有逾越法律所規定之範圍，或濫用其權限
    ，即不得任意指摘為違法（最高法院75年台上字第7033號判
    例意旨參照）。查本件上訴人即被告陳永晉所犯刑法第284 
    條前段之過失傷害罪，法定刑為1 年以下有期徒刑、拘役或
    10萬元以下罰金，原審審酌被告未注意交通規則，肇生車禍
    事故致告訴人黃浩受有傷害，所為實屬非是，兼衡坦承犯行
    之態度，及肇事之情節、過失程度、告訴人所受傷勢，暨智
    識程度、生活狀況，且迄未與告訴人達成調解，與告訴人之
    意見等一切情狀，量處被告拘役20日，並諭知以1,000 元折
    算1 日之易科罰金折算標準，堪認原審量刑尚屬妥適，且未
    逾越法律規定之範圍，並無失出之處，難認有何明顯裁量逾
    越或濫用之違法情事，自應予維持。被告未敘明上訴理由而
    提起上訴，為無理由，應予駁回。
據上論斷，應依刑事訴訟法第455 條之1 第1 項、第3 項、第37
1 條、第368 條、第373 條，判決如主文。 
本案經檢察官邱舒虹聲請以簡易判決處刑，檢察官彭郁清到庭執
行職務。
中　　華　　民　　國　　110 　年　　12　　月　　29　　日
                  刑事第三庭  審判長法  官  魏宏安
                                    法  官  許文棋
                                    法  官  王瀅婷
以上正本證明與原本無異。　　　　　　　　　　　　　　　　
本判決不得上訴。
                                    書記官  陳玉芳
中　　華　　民　　國　　110 　年　　12　　月　　29　　日
附件：
臺灣苗栗地方法院刑事簡易判決　　　110年度苗交簡字第279號
聲　請　人　臺灣苗栗地方檢察署檢察官
被　　　告　陳永晉　男　民國00年0月00日生
                    身分證統一編號：Z000000000號
                    住苗栗縣○○市○○路000號
                    （現在法務部○○○○○○○○○○○執
                      行中）
上列被告因過失傷害案件，經檢察官聲請以簡易判決處刑（109
年度偵字第7095號），本院判決如下：
    主  文
陳永晉犯過失傷害罪，處拘役貳拾日，如易科罰金，以新臺幣壹
仟元折算壹日
    犯罪事實及理由
一、本案犯罪事實、證據名稱及應適用之法條均引用聲請簡易判
    決處刑書之記載（如附件），並刪除犯罪事實欄一第5 行之
    「日間有自然光線」，及末行應補充「嗣陳永晉於有偵查權
    限之公務員或機關發覺其上開犯行前，留在事故現場，向到
    場處理之警員坦承為肇事者，自首而接受裁判，而查悉上情
    」。
二、被告陳永晉犯後留在現場，於有偵查權限之公務員或機關發
    覺前，向前往現場處理車禍事故之警員坦承為肇事者，自首
    而接受裁判乙節，有苗栗縣警察局頭份分局斗坪派出所道路
    交通事故肇事人自首情形紀錄表在卷可稽（見本院卷第25頁
    ），符合自首之要件，爰依刑法第62條前段規定減輕其刑。
三、審酌被告未注意交通規則，肇生車禍事故致告訴人黃浩受有
    傷害，所為實屬非是，兼衡坦承犯行之態度，及肇事之情節
    、過失程度、告訴人所受傷勢，暨智識程度、生活狀況，且
    迄未與告訴人達成調解，與告訴人之意見等一切情狀（見本
    院卷第24頁），量處如主文所示之刑，並諭知易科罰金之折
    算標準。
四、依刑事訴訟法第449 條第1 項前段、第454 條第2 項，刑法
    第284 條前段、第62條前段、第41條第1 項前段，刑法施行
    法第1 條之1 第1 項，逕以簡易判決處刑如主文。
五、如不服本判決，應於判決送達後20日內，向本院提起上訴書
    狀（應附繕本），上訴於本院合議庭。
六、本案經檢察官邱舒虹聲請以簡易判決處刑。
中　　華　　民　　國　 110　　年　　4 　　月　　30　　日
                  刑事第三庭  法  官  魏正杰
以上正本證明與原本無異。　　　　　　　　　　　　　　
如不服本判決應於收受判決後20日內向本院提出上訴書狀，並應
敘述具體理由。其未敘述上訴理由者，應於上訴期間屆滿後20日
內向本院補提理由書(均須按他造當事人之人數附繕本)「切勿逕
送上級法院」。告訴人或被害人如對本判決不服者，應具備理由
請求檢察官上訴，其上訴期間之計算係以檢察官收受判決正本之
日期為準。　　　　　　　　　　　　　　　　　　　　　
                             書記官　巫  穎
中　　華　　民　　國　 110　　年　　4 　　月　　30　　日

附錄論罪科刑法條全文：
中華民國刑法第284 條
因過失傷害人者，處1 年以下有期徒刑、拘役或10萬元以下罰金
；致重傷者，處3 年以下有期徒刑、拘役或30萬元以下罰金。

簡易判決之附件：
臺灣苗栗地方檢察署檢察官聲請簡易判決處刑書　
                                     109年度偵字第7095號
　　被　　　告　陳永晉　男　35歲（民國00年0月00日生）
　　　　　　　　　　　　住苗栗縣○○市○○里0鄰○○路000
　　　　　　　　　　　　　號
                        （另案在法務部○○○○○○○○○○○執行中）
　　　　　　　　　　　　國民身分證統一編號：Z000000000號
上列被告因過失傷害案件，業經偵查終結，認宜聲請以簡易判決
處刑，茲將犯罪事實及證據並所犯法條分敘如下：
　　　　　犯罪事實
一、陳永晉於民國109年4月16日晚上8時23分許，駕駛車牌號碼0
    00-0000號自用小客車（下稱本案車輛）從位於苗栗縣○○市○
    ○○路000號之停車場駛出，於進入中正一路右轉彎之際，本
    應於起駛前，注意前後左右有無車輛，並應讓行進中車輛優
    先通行，而依當時天候晴、日間有自然光線、柏油路面乾燥
    無缺陷且無障礙物、視距良好，並無不能注意之情事，竟疏
    未注意及此，未注意及此即貿然進入車道右轉彎，適有黃浩
    騎乘車牌號碼000-0000號普通重型機車沿中正一路往三灣方
    向直行，閃避不及而發生碰撞，告訴人因此受有左側肩膀挫
    傷之傷害。
二、案經黃浩訴由苗栗縣警察局頭份分局報告偵辦。
        證據並所犯法條
一、證據清單：
(一)被告陳永晉於警詢及偵查中之供述。
(二)證人即告訴人黃浩於警詢中之證述。
(三)為恭醫療財團法人為恭紀念醫院乙種診斷證明書、證號查詢
    機車駕駛人、車輛詳細資料報表、道路交通事故現場圖、道
    路交通事故調查報告表㈠㈡、現場照片11張。
二、核被告所為，係犯刑法第284條前段之過失傷害罪嫌。
三、依刑事訴訟法第451條第1項聲請逕以簡易判決處刑。
　　此　　致
臺灣苗栗地方法院
中　　華　　民　　國　 110　　年　　3 　　月　　16　　日
　　　　　　　　　　　　　　  檢察官  邱舒虹
本件證明與原本無異。
中　　華　　民　　國　 110 　年　　 4 　　月　　2 　　日
　　　　　　　　　　　　　　　書記官　歐維清